臺灣高等法院臺南分院刑事判決　　　　 94年度上訴字第821號
上　訴　人
即　被　告　甲○○
　　　　　　　　　　另案於臺灣雲林第二監獄執行中
選任辯護人　蔡碧仲律師
上列上訴人因毒品危害防制條例案件，不服臺灣雲林地方法院93
年度訴字第612號中華民國94年7月29日第一審判決（起訴案號：
臺灣雲林地方法院檢察署93年度偵字第 451號），提起上訴，本
院判決如下：
    主  文
上訴駁回。
    事  實
一、甲○○意圖營利，並基於販賣第一級毒品海洛因之概括犯意
    ，先於民國（下同）92年 7月間某日，在雲林縣台西鄉○○
    ○○路邊，以新台幣（下同）1千元之價格，販賣第1級毒品
    海洛因1包予丁啟明。再於約1個月後之某日晚間即同年 8月
    間某日晚間，在雲林縣台西鄉○○村○路邊，以 1千元之價
    格，販賣第1級毒品海洛因1包販賣予丁啟明（丁啟明之妻陳
    淑芬此次陪同丁啟明前往交易）。嗣於93年 1月15日下午，
    丁啟明又以電話撥打甲○○所有之0000000000號行動電話向
    甲○○訂購 2千元之海洛因，雙方並約定於雲林縣台西鄉○
    ○村○○路45巷巷口（即「福安宮」前）前交易後，丁啟明
    即指示其妻陳淑芬攜帶 2千元前往上址拿取毒品，供丁啟明
    施用（陳淑芬所涉幫助施用毒品及持有毒品罪嫌，業經檢察
    官聲請以簡易判決處刑，並經原審判處有期徒刑8月，緩刑2
    年確定），甲○○則賡續前開販賣第一級毒品之犯意，攜帶
    第1級毒品海洛因，於同日16時40分許，駕駛車號9V-4531號
    自用小客車前往上開地點與在場等候之陳淑芬交易，嗣甲○
    ○、陳淑芬分別將1包海洛因、2千元交給對方收受完成交易
    後，旋為埋伏在交易地點後方之雲林縣警察局台西分局員警
    林俊嵩駕駛車號 N5-8553號自用小客車（搭載警員吳東宜）
    向前攔查，並由吳東宜下車表明警察身分，甲○○見狀，隨
    即倒車迴轉，沿民權路由南往北方向逃逸；經其他支援警力
    繼續追捕，而在台西鄉○○地○○道路逮捕甲○○，並扣得
    第1級毒品海洛因7包合計淨重0.94公克及其所有供販賣毒品
    罪所用之外包裝7個、販賣毒品海洛因所得現金2千元、甲○
    ○所有，供販賣毒品海洛因之用之序號000000000000000 號
    行動電話（門號：0000000000） 1支，而循線查悉上情，合
    計甲○○三次販賣毒品海洛因所得為4千元（其中2千元未扣
    案）。
二、案經雲林縣警察局台西分局報請臺灣雲林地方法院檢察署檢
    察官偵查起訴。
    理  由
甲、証據能力部分：
  (一)按被告以外之人於審判外之陳述，雖不符前 4條之規定，而
    經當事人於審判程序同意作為證據，法院審酌該言詞陳述或
    書面陳述作成時之情況，認為適當者，亦得為證據。當事人
    、代理人或辯護人於法院調查證據時，知有第159條第1項不
    得為證據之情形，而未於言詞辯論終結前聲明異議者，視為
    有前項之同意，刑事訴訟法第159條之5定有明文。
  (二)被告及辯護人就証人丁啟明於警訊之証詞，均未爭執其証據
    能力，則揆之上開規定，自得作為本件之証據。
乙、實體方面：
一、訊據上訴人即被告甲○○固坦承於93年 1月15日下午，以其
    所有0000000000號行動電話與丁啟明、陳淑芬通話，並於同
    日16時40分許，駕駛車號 9V-4531號自用小客車前往雲林縣
    台西鄉○○路45巷巷口前（即「福安宮」前）與陳淑芬碰面
    ，以及警方確實有查扣海洛因毒品7包及行動電話1支等事實
    ，惟矢口否認有何上揭連續販賣第 1級毒品海洛因之犯行，
    辯稱【93年1月15日當天丁啟民是要陳淑芬拿2千元還我，並
    非要向我購買毒品，丁啟明本身有精神病，所供前後反覆不
    可採信。扣案之毒品是供己施用，並無販賣之情，我不知道
    陳淑芬有丟2千元給我，我也沒有拿毒品給他】云云。
二、經查：
  (一)証人丁啟明於偵查時証述【共向被告購買3次海洛因，93年1
    月15日下午有打被告0000000000號手機與被告聯絡購買海洛
    因，並請其太太即証人陳淑芬攜帶 2千元至約定地點交易】
    之情（見偵查卷第34頁正面）；而証人陳淑芬於偵查中亦証
    述「93年 1月15日下午在雲林縣台西鄉○○村○○路確有向
    被告購買海洛因2千元，被告並有將海洛因1小包交付，之前
    亦曾在晚上陪其丈夫丁啟明向被告購買海洛因，由丁啟明先
    以電話與被告聯絡交易毒品」之情（見偵查卷第32頁至第33
    頁），嗣於原審審理時亦為相同之証述（見原審卷第 157頁
    起至第 159頁反面）；經核証人丁啟明與陳淑芬上開証詞，
    彼此間就如何與被告聯絡交易毒品，93年 1月15日下午再由
    丁啟明囑由証人陳淑芬前往上開約定地點交易之重要之點均
    相符。而被告亦供認於「93年 1月15日下午，確有以其所有
    0000000000號行動電話與丁啟明、陳淑芬通話，並於同日16
    時40分許，駕駛車號9V-4531 號自用小客車前往雲林縣台西
    鄉○○路45巷巷口前（即「福安宮」前）與陳淑芬碰面，以
    及警方確實有查扣海洛因毒品 7包」等情；另於警訊時被告
    亦供稱93年1月15日下午，確有交付1包海洛因與証人陳淑芬
    ，証人陳淑芬亦有交付2千元之情（見警訊卷第2頁正面），
    足見証人丁啟明証述向被告購買毒品海洛因等情並非無據。
  (二)被告及其辯護人雖辯稱「丁啟明患有精神病，其前後証述反
    覆不實」云云。但查：
  １證人丁啟明於原審審理之初，非但否認向被告購買毒品之事
    ，且就証人陳淑芬於93年 1月15日前往前揭「福安宮」與被
    告會面之原因，亦否認係要交易毒品海洛因，且証稱「我叫
    陳淑芬拿錢去還甲○○」等語（見原審卷第68頁正面），已
    與其偵查中之証詞前後不符，亦核與証人陳淑芬偵查及原審
    之証述不符；嗣經原審提示証人丁啟明警詢、偵訊筆錄供証
    人丁啟明確認後，就關於丁啟明偵訊時所証【在雲林縣台西
    鄉海北村曾向被告買過一小包毒品海洛因】、【93年 1月15
    日下午，有叫陳淑芬向被告買毒品海洛因，有拿 2千元給陳
    淑芬】、【你當時是不是有說，你總共跟甲○○買過 3次的
    毒品，第1次是你自己去買的，第2次是你太太陪你去的，第
    3 次就是你叫你太太幫你買，即被抓的這一次，你當時在檢
    察官那邊是否這樣講？】等情，及警詢時証述【在93年1 月
    16日警訊筆錄中，是你叫陳淑芬向甲○○購買毒品回來讓你
    使用，購買的是 2千元的海洛因，是你打電話給甲○○約在
    海北村福安宮前交易，然後叫陳淑芬去拿毒品，並由你拿 2
    千元給陳淑芬到交易地點取貨，你有沒有講過這段話】等情
    ，証人丁啟明則均証稱【有或實在】等語（見原審卷第68頁
    反面起至第74頁正面止），核與証人丁啟明偵查中所証情節
    相符。則証人丁啟明在原審審理之初否認向被告購買毒品，
    及稱「陳淑芬是拿錢去還被告」云云，已有不實；再者，就
    証人丁啟明在原審經質之所為之上開証詞何以與其先前在警
    訊、偵查中所為證述內容不同一節，証人丁啟明亦未正面交
    代釐清（見原審卷第69頁正面起至第70正面、第71頁正面、
    第72頁正面、第75頁正面至第76頁正面止），則証人丁啟明
    上開所証未向被告購買毒品，未請証人陳淑芬至約定地點交
    付 2千元與被告購買海洛因云云，顯係刻意迴護被告之情甚
    明。是證人丁啟明固於原審審理時就是否向被告購買海洛因
    以及購買次數為何等節，有前後證述不一之情，惟其經提示
    相關筆錄彈劾其證詞後，其所為之陳述與其在檢察官面前所
    為之陳證相符，自難僅憑其出於迴護被告心理所為之證述，
    而認其指證有所瑕疵。
  ２至於交易金額部分，証人丁啟明於警訊時固陳稱：我在半年
    前有向甲○○買過（毒品），每次都購買約1、2千元，有錢
    就買多，在台西鄉五條港交易等語（見警訊卷第 8頁）；於
    偵查中則證稱「第一次我去買，在台西鄉○○村路邊向甲○
    ○買1千元1小包海洛因。我妻陪我去是第 2次，第三次是我
    叫我妻去幫我買，就是被抓到這 1次」（見偵查卷第34頁）
    ，嗣於原審審理時稱「在雲林縣台西鄉○○村路邊向甲○○
    買海洛因 1千元」（見原審卷第70頁反面）、「載陳淑芬去
    向甲○○買毒品海洛因1千元，時間大概在93年1月15日前半
    年」「（第1次、第2次）在五條港交易跟你和陳淑芬在海北
    村交易相隔約 1個月左右」（見原審卷第71頁反面至第72頁
    正面、第73頁反面）、「93年1月15日向被告買過1次毒品海
    洛因1小包，2千元」等語（見原審卷第73頁正面）。則觀之
    証人丁啟明上開警詢、偵查所述，並未就每次交易時間、金
    額詳為供証，則証人丁啟明警詢、偵查中所指証向被告購買
    毒品海洛因，關於每次交易之時間、地點及交易金額、地點
    即有再予釐清之必要，尚難據為認定交易金額、地點之依據
    ；另証人丁啟明於原審交互詰問時，就其交易之次數、金額
    及時間、地點均詳為敘述，自以原審証述之交易時間、地點
    、次數及金額為正確，從而証人丁啟明向被告購買毒品海洛
    因之時間、地點及金額，第1次應係於92年7月間某日，在雲
    林縣台西鄉○○○○路邊，以 1千元之價格購買海洛因，第
    2次則於約1個月後之某日晚間即同年 8月間某日晚間，在雲
    林縣台西鄉○○村○路邊，由証人陳淑芬陪同証人丁啟明前
    往上開地點，以1千元之價格向被告購買海洛因；第3次則於
    93年 1月15日下午，由証人丁啟明以電話與被告約定交易地
    點及購買之價格2千元，再由丁啟明囑証人陳淑芬攜帶2千元
    至雙方約定之雲林縣台西鄉○○村○○路45巷巷口（即「福
    安宮」前）前與被告交易。
  ３另證人陳淑芬於原審審理時固先證稱其陪同丁啟明前往與被
    告交易海洛因是在93年1月15日被告遭查獲前約1年左右（即
    第 2次購買毒品部分），惟經原審訊及何以與証人丁啟明所
    証購買毒品之時間相差半年一節，証人陳淑芬則稱【沒有為
    甚麼，因為我覺得好像很久了】等語，其後證人陳淑芬並証
    述：「（當時）應該是秋天，不會很冷，但是騎出去要穿外
    套，我們是半夜出去的」等語（見原審卷第163頁反面、165
    頁），足認証人陳淑芬所稱第2次交易係在93年1月15日前約
    1 年左右，顯係猜測之詞；況依証人陳淑芬上開所証之交易
    毒品時間，當時應係冬季，而非秋季，証人陳淑芬所証「第
    2次交易是在93年1月15日查獲前約 1年」等語，顯有不實；
    此外，証人陳淑芬僅係陪同証人丁啟明前往購買毒品，亦難
    期待証人陳淑芬就此次之購買毒品時間詳為記憶、敘述。足
    見証人陳淑芬上開所証之第 2次交易之時間顯係其個人猜測
    之詞，自應以証人丁啟明於原審所証之交易時間為正確。惟
    証人陳淑芬就其確有陪同証人丁啟明前往購買毒品之情，核
    與証人丁啟明所証相符，自難以証人陳淑芬此部分之証述有
    所不符，即據認証人陳淑芬之証詞全然無可採信之處，而據
    為被告有利之証據。另就交易地點部分，證人陳淑芬於原審
    審理時雖證稱：「在麥寮的大條道路上，是何路何鄉鎮○○
    ○道，就在台西鄉要去五條港中間那一條大馬路」等語（見
    原審卷第 164頁），惟証人陳淑芬既非當地人，又僅是於夜
    晚陪同被告前往購毒，實難強求証人陳淑芬對交易之地點正
    確無誤指認，亦難因此即認証人陳淑芬之上開証詞有何與證
    人丁啟明之證述有所歧異，而據為被告無罪之認定。
  ４被告及其辯護人雖又辯稱證人丁啟明有精神疾病，所為購買
    品之供述顯難信採云云。惟查，證人丁啟明是否確有精神疾
    病，而足以影響其供証之真實性，並無証據足資証明，是否
    屬實，已非無疑；縱認證人丁啟明確有罹患精神疾病，惟觀
    之証人丁啟明偵查及原審之前開証詞，除93年 1月15日該日
    是否有指示証人陳淑芬前往約定地點與被告交易海洛因，証
    人丁啟明於原審審理時為不同之證述外，其餘 2次交易毒品
    之情節，証人丁啟明於原審所為之證述均與其在偵查中所為
    之証詞，並無前後不一之明顯瑕疵，均無証據足証証人丁啟
    明於偵查中及原審之証詞，有何因精神疾病而影響記憶或虛
    構之情事，從而被告及其辯護人此部分所辯，顯無足取。
  (三)被告雖又辯稱「93年 1月15日下午丁啟明雖有與其電話聯絡
    ，並約在上揭福安宮會面，但係因之前丁啟明向其借款 2千
    元，丁啟明要還其欠款，陳淑芬在上開會面地點是要還上開
    欠款，但並未交付 2千元」云云。另証人丁啟明於原審亦証
    述「其請陳淑芬與被告碰面，並非交易毒品，而是要還之前
    欠被告的 2千元」等語。惟查：
  １被告於警詢時供稱：「在上揭地點有交付 1包海洛因給陳淑
    芬，而陳淑芬有交付2千元」等語（見警詢卷第2頁正面）。
    嗣經原審當庭勘驗被告警詢錄音帶結果，被告警詢筆錄所載
    ，大致與錄音帶內容相符，此有勘驗筆錄在卷足憑（見原審
    卷第78頁起至第79頁止），足認被告於警詢時確有承認交付
    海洛因1包與証人陳淑芬，而証人陳淑芬亦有交付現金2千元
    之事實。
  ２再查，証人丁啟明係為向被告購買毒品海洛因，而於93年 1
    月15日下午以電話與被告聯絡，約定上開交易地點及購買之
    價格2千元，再由証人丁啟明囑証人陳淑芬攜帶2千元至雙方
    約定之雲林縣台西鄉○○村○○路45巷巷口（即「福安宮」
    前）前與被告交易，又據証人丁啟明於偵查中証述明確，並
    於原審審理時再次確認其偵查中之証述實在；而証人陳淑芬
    於偵查及原審審理時亦一再証述「93年 1月15日下午在雲林
    縣台西鄉○○村○○路確有向被告購買海洛因 2千元，其有
    交付2千元給被告，被告並有將海洛因1小包交付」之情，均
    如前述，則被告辯稱「當日陳淑芬是要還丁啟明欠其之 2千
    元，並非交易毒品」云云，已難信採。再者，証人即參與本
    件勤務之員警林俊嵩於原審審理時證稱：「當時車窗搖下來
    後，陳淑芬先手握著東西進車，然後看到陳淑芬握著東西出
    來」等語（見原審卷第88頁反面）；另証人吳東宜於原審審
    理時亦證稱：「當時看到甲○○的車子過來，陳淑芬的頭從
    前座的客座伸進去甲○○的車子裡面，陳淑芬的頭出來時，
    手握著東西」等語（見原審卷第166頁反面、第167頁正面、
    第 168頁正面）。則若果真証人陳淑芬當日僅係為丁啟明還
    欠款 2千元，衡情豈有為上開動作，已非尋常。況証人陳淑
    芬與被告素昧平生，且証人陳淑芬、丁啟明與被告平日又毫
    無嫌隙，若非確有交易毒品之情，衡情証人丁啟明、陳淑芬
    豈有設詞誣陷被告重罪之理。被告此部分所辯，並無足取。
  ３另被告於原審經訊及「對起訴書所載當日交易情形是否有爭
    執」一節，被告辯稱「因為丁啟明有受傷，我是開車去案發
    地點想要問陳淑芬、丁啟明的傷勢如何，但是我還沒有問，
    警察就來了」等語（見原審卷第25頁正面最後第 2行起至第
    25頁反面）；嗣經原審交互詰問証人丁啟明，並經証人丁啟
    明証述「其係叫陳淑芬去還欠被告 2千元」之欠款，並經証
    人林俊嵩於原審交互詰問關於查獲情形後，被告始辯稱【當
    天陳淑芬說要還錢給我】等語（見原審卷第95頁正面），則
    若被告所辯【當日確係陳淑芬要還丁啟明欠款 2千元】之情
    屬實，被告自警詢時起即可就此有利於己之事實提出答辯，
    豈有承認交付毒品，及陳淑芬因此交付 2千元之理，且遲至
    証人丁啟明及林俊嵩於原審到庭証述後，始為上開辯詞，改
    稱該 2千元是丁啟明之前積欠他的車資云云，顯難信採。且
    若事先約定是要還錢，此部分自不涉及毒品交易，被告豈有
    在本院一再否認証人陳淑芬有交付 2千元之事實，足認被告
    此部分所辯，顯係圖卸刑責之詞，亦不足採信。
  (四)按近來政府為杜絕毒品之氾濫，對於查緝施用及販賣毒品之
    工作，無不嚴加執行，販賣毒品罪又係重罪，設若無利可圖
    ，衡情一般持有毒品之人當無輕易將所持有之安非他命轉讓
    他人而甘冒於再次向他人購買時，而有被查獲移送法辦危險
    之理。且毒品海洛因可任意分裝或增減其份量，而每次買賣
    之價量，亦隨時隨雙方關係之深淺、當時之資力、需求程度
    及對行情之認知等因素，機動的調整，因之販賣之利得，除
    經坦承犯行，或價量均臻明確外，委難察得實情，職是之故
    ，縱未確切查得販賣賺取之實際差價，但除別有事證，足認
    係按同一價格轉讓，確未牟利外，尚難執此認非法販賣之事
    證有所不足，致知過坦承者難辭重典，飾詞否認者反得逞僥
    倖，而失情理之平。本件被告雖矢口否認有販賣毒品海洛因
    之犯行，使本院無從確認被告販賣可得之利潤。然被告第 1
    次、第2次均以1千元之價格販賣海洛因與証人丁啟明得逞，
    第3次又販賣2千元之海洛因，而被告與証人丁啟明又非屬至
    親好友，被告當無可能甘冒重典而按購入價格轉售而不求利
    得之理，是被告有營利之意圖，灼然至明。
  (五)此外，並有0000000000號行動電話雙向通聯紀錄各 1份、扣
    案物品暨現場照片 5幀及扣案之行動電話（經原審當庭勘驗
    ，其結果為：序號000000000000000號，內含門號000000000
    0號SIM卡1張）1支、現金2千元可資佐証；另扣案之白粉7包
    經送驗結果，確實均含毒品海洛因成分，合計淨重0.94公克
    （空包裝重1.55公克），此又有法務部調查局93年 4月14日
    調科壹字第160002196號鑑定通知書1紙在卷可憑，本件被告
    事證明確，其所辯各節無非卸責之詞，均不足採信，其販賣
    海洛因毒品之犯行堪以認定。
三、按海洛因係毒品危害防制條例第2條第2項第 1款所規定之第
    1級毒品，被告先後3次販賣毒品海洛因得逞，核被告所為，
    係犯毒品危害防制條例第4條第1項之販賣第 1級毒品罪。被
    告販賣毒品前後持有第1級毒品之低度行為，為販賣第1級毒
    品之高度行為所吸收，不另論罪。被告先後多次販賣第 1級
    毒品之犯行，時間緊接，觸犯構成要件相同之罪名，顯係基
    於概括犯意反覆為之，為連續犯，爰依刑法第56條之規定，
    論以一罪，除法定刑死刑、無期徒刑部分，依法不得加重，
    其餘加重其刑。又被告販賣毒品次數僅有 3次，且僅賣給丁
    啟明 1人，販毒時間不長，所得非鉅，顯見其販毒之情節尚
    非重大，然販賣第 1級毒品海洛因之法定刑為死刑或無期徒
    刑，依本件實際犯罪之情狀而言，若科處法定刑最低之無期
    徒刑亦稍嫌過苛，顯屬情輕法重，爰依刑法第59條之規定，
    酌減輕其刑，並先加（法定刑死刑、無期徒刑部分，依法不
    得加重）後減之。至台灣雲林地方法院檢察署檢察官雖以被
    告否認犯罪，並不適合依刑法第59條予以酌減；惟刑法第59
    條犯罪之情狀可憫恕者，得酌量減輕其刑之規定，與刑法第
    57條第10款犯罪後之態度，為科刑輕重應審酌之事項，並不
    相同，是檢察官以被告犯罪後否認之態度，即科刑輕重應審
    酌之事項，作為有無刑法第59條適用之標準，尚有誤會。
四、原審以被告連續販賣毒品海洛因部分罪証明確，因予適用毒
    品危害防制條例第4條第1項、第18條第1項前段、第19條第1
    項，刑法第11條前段、第56條、第37條第 2項、第59條之規
    定；並審酌被告前有恐嚇（未構成累犯）、毒品勒戒等前案
    紀錄，素行不佳；尤以其四肢健全，竟不思正途謀生，而循
    非法販毒圖利，犯罪之動機不良；其僅為圖得一己之私利，
    無視於國家防制毒品危害之禁令，竟多次販賣毒品予他人，
    戕害他人之身心健康；且犯後又矢口否認犯行，態度不佳，
    以及入獄前從事建築板模工作，學歷僅國中肄業，尚育有兩
    女等一切情狀，就此部分量處有期徒刑14年，並就被告此部
    分犯罪之性質，不適合擔任公職及參與公共行政事務，有褫
    奪公權之必要，而宣告褫奪公權 8年。另扣案之毒品海洛因
    合計淨重0.94公克，應依毒品危害防制條例第18條第 1項前
    段宣告沒收銷燬之。至除去海洛因後所遺留之空袋 7個（空
    包裝重1.55公克），係用於包裹海洛因毒品之外包裝，以防
    毒品裸露、潮濕，便於攜帶使用，顯係被告為販賣海洛因藉
    以分裝海洛因之用，且屬於被告所有，此業據被告供承在卷
    ，此部分應依同條例第19條第1項規定沒收。再扣案之現金2
    千元部分，既係被告93年 1月15日下午販賣毒品海洛因所得
    之財物（即陳淑芬交付給被告之毒品款項），自應依同條例
    第19條第 1項規定沒收。至被告於92年7月間某日及8月間某
    日各以 1千元之價格販賣海洛因予丁啟明部分，其販賣毒品
    所得合計2千元雖未扣案，仍應依同條例第19條第1項規定沒
    收之，如全部或一部不能沒收時，以其財產抵償之。至於扣
    案之序號000000000000000號（含門號0000000000號SIM卡 1
    張）行動電話 1支，係被告所有，業據被告供明在卷，且為
    供販賣本件毒品海洛因所用之物，亦應依同條例第19條第 1
    項之規定沒收之。至另扣案之安非他命毒品 3包，核與本件
    被告犯行無涉（業經檢察官另案宣告沒收），自不得宣告沒
    收。本院經核原審認事用法俱無不合，量刑亦稱妥適，被告
    上訴意旨否認犯罪，並以前開情詞指摘原判決不當，並無理
    由，應予駁回。
據上論結，應依刑事訴訟法第368條，判決如主文。
本案經檢察官張太龍到庭執行職務。
中　　華　　民　　國　　94　　年　　10　　月　　26　　日
                  刑事第四庭    審判長法　官　吳志誠
                                      法　官  蔡美美
                                      法  官  陳珍如
以上正本證明與原本無異。
如不服本判決，應於收受本判決後十日內向本院提出上訴書狀。
其未敘述上訴理由者並得於提起上訴後十日內向本院補提理由書
狀（均須按他造當事人之人數附繕本）「切勿逕送上級法院」。
　　　　　　　　　　　　　　　　　　　書記官  岑  玢
中　　華　　民　　國　　94　　年　　10　　月　　26　　日
附錄：本判決論罪科刑法條
毒品危害防制條例第4條
製造、運輸、販賣第 1級毒品者，處死刑或無期徒刑；處無期徒
刑者，得併科新臺幣 1千萬元以下罰金。
製造、運輸、販賣第2級毒品者，處無期徒刑或7年以上有期徒刑
，得併科新臺幣7百萬元以下罰金。
製造、運輸、販賣第3級毒品者，處5年以上有期徒刑，得併科新
臺幣5百萬元以下罰金。
製造、運輸、販賣第4級毒品者，處3年以上10年以下有期徒刑，
得併科新臺幣3百萬元以下罰金。
製造、運輸、販賣專供製造或施用毒品之器具者，處1年以上7年
以下有期徒刑，得併科新臺幣1百萬元以下罰金。
前五項之未遂犯罰之。
